# 关于融资租赁问题

提问人：ly680418 时间：2010-08-20 17:51:34
你版主你好：
公司从出租方租赁一新购电子设备 20 万元，租期 5 年，期满 1 元购入该设备，该设备发票直接开给公司，公司支付价款的方式为从公司以后每年收入中按一定比例提取。 问题 1 、该租赁能否按融资租赁处理？ 2 、如按融资租赁处理，付款如何确定？
请陈版主速回 ，非常感谢！

回答人：chenyiwei
1 、你说的“20万元”是你公司应在租赁期内支付给出租方的租金总额，还是出租方购入资产的价格？ 2 、既然是租赁业务，为何“该设备发票直接开给公司”？ 3 、“公司支付价款的方式为从公司以后每年收入中按一定比例提取”是仅仅表明支付租金的资金来源，还是未来租赁期内租金金额的计算依据？基于目前的实际情况和约定的租金计算方法，能否对租赁期内各期的租金金额作出可靠的估计？

回答人：chenyiwei
回复 藤椅 ly680418 的帖子根据你说的情况，“公司支付价款的方式为从公司以后每年收入中按一定比例提取是未来租赁期内租金金额的计算依据，基于目前的实际情况和约定的租金计算方法，不能对租赁期内各期的租金金额作出可靠的估计”，租赁公司的估计也只能做到“认为有利可图”的定性层次，因此能否认为该资产所有权上的主要风险和报酬仍然在租赁公司，并未转移到你公司？如果是，则根据租赁准则的规定，此时应按经营租赁处理。按你公司收入的一定比例提取的租金可视作或有租金。